臺灣板橋地方法院刑事判決　　　　　　　95年度易字第2024號
公　訴　人　台灣板橋地方法院檢察署檢察官
被　　　告　甲○○
上列被告因竊盜案件，經檢察官提起公訴（95年度偵字第19435
號），本院判決如下：
    主      文
甲○○竊盜，累犯，處有期徒刑參月。又攜帶兇器竊盜，累犯，
處有期徒刑拾月。應執行有期徒刑壹年。
    事      實
一、甲○○前曾於民國91年間因竊盜案件，經本院以91年度易字
    第1660號判決處有期徒刑一年確定，而於92年9 月9 日執行
    完畢。詎仍不知警惕，竟意圖為自己不法之所有，先於95年
    8 月12日凌晨0 時10分許，在台北縣中和市○○路、德光路
    口附近，徒手竊取某真實年籍、姓名不詳之人所有之三輪車
    一部（上有鐵鎚、螺絲起子、牛奶保特瓶、塑膠袋各一只等
    物），得手後供己使用。旋騎至台北縣中和市○○路191 號
    自強國小前「玉香陸橋」旁時，見陸橋階梯上有防滑銅條可
    變賣牟利，旋另基於為自己不法所有之意圖，攜帶前開可供
    兇器使用之鐵鎚（木柄鐵質、沈重厚實、如向人體揮擊將造
    成嚴重傷害）及螺絲起子，（金屬製、前端尖銳，足以殺傷
    人之生命、身體）手持鐵鎚敲擊螺絲起子，將鑲嵌在樓梯上
    之防滑銅條撬下，竊取屬中和市公所所有之防滑銅條50支，
    得手後將該等銅條放置於前開三輪車上欲離開現場時，經民
    眾報警處理，為適時趕至現場處理之警員於同日凌晨1 時50
    分許，在台北縣中和市○○路211 號前查獲，當場扣得如附
    表所示之物。
二、案經中和市公所訴由台北縣政府警察局中和分局報告台灣板
    橋地方法院檢察署檢察官偵查起訴。
    理      由
一、本案認定犯罪事實所用之證據，除證人林政鴻於本院審理時
    具結之證言，依法有證據能力外，其餘證據（包含被告甲○
    ○於警詢及偵查中之供述、證人吳志中於警詢及偵查中之證
    述、扣案物品、現場照片等）經檢察官、被告於本院審理時
    同意將該等證據資料列為證據調查，本院審酌上開證據資料
    作成時之情況，並無不適當之情形，且證據力並未明顯偏低
    ，依刑事訴訟法第159 條之5 第1 項規定，均應具有證據能
    力。
二、訊據被告固不否認有於前開時、地竊取三輪車，嗣為警查獲
    ，扣得如附表所示之物等事實，惟矢口否認有何加重竊盜犯
    行，辯稱：伊有偷三輪車，沒有偷防滑銅條，防滑銅條本來
    就在三輪車上云云。
三、本院查：
（一）上揭有關被告如何於前開時、地竊取三輪車（上有鐵鎚、
      螺絲起子、牛奶保特瓶、塑膠袋等物），嗣為警查獲，扣
      得如附表所示之物等事實，業據被告於本院審理時坦認不
      諱，並經證人即本案查獲乙○○○○於本院審理時證述明
      確（見本院卷第83-85 頁），復有該扣案三輪車、現場照
      片等件在卷可佐（見偵卷第19-25 、32頁），是被告確有
      竊取該三輪車犯行，應堪認定。
（二）而本案查獲警員係因民眾舉發有人在台北縣中和市「玉香
      陸橋」上敲防滑銅條，經勤務中心聯絡駕車前往查緝，而
      於95年8 月12日日凌晨1 時50分許，在距離「玉香陸橋」
      約一百多公尺之台北縣中和市○○路211 號前，發現被告
      所騎乘之三輪車上有鐵鎚、螺絲起子、防滑銅條等物，因
      而攔檢查獲等情，業據證人林政鴻於本院審理時證述明確
      ，足認當時確實有人以工具撬下「玉香陸橋」階梯上之防
      滑銅條無誤。參酌被告自承係於95年8 月12日凌晨0 時10
      分許，在台北縣中和市○○路、德光路口附近，徒手竊取
      前開三輪車，迄為警查獲時止，有1 小時40分之空檔，何
      以被告僅沿莒光路自德光路口騎至同路段211 號前？顯不
      合常理。且依證人林政鴻之證述，其接獲報案至到達現場
      ，期間僅5 至10分鐘（見本院卷第84頁），核與該竊取防
      滑銅條者，於竊取得手放置在三輪車上，再騎乘三輪車至
      一百公尺外處之時間不謀而合。況該竊取防滑銅條者，豈
      有於如此短暫時間內，將防滑銅條裝上三輪車並棄置，而
      任由被告竊取，騎往被查獲處之理？足認被告確實在竊得
      三輪車後供己騎用，旋騎至台北縣「玉香陸橋」旁時，見
      陸橋階梯上有防滑銅條可變賣牟利，持該三輪車上之鐵鎚
      及螺絲起子，撬下並竊取防滑銅條，得手後離去時方為警
      查獲等情無誤。被告辯稱：伊沒有偷防滑銅條，防滑銅條
      本來就在三輪車上云云，核與事證不符，顯係事後卸責避
      就之詞，不足採信。
（三）綜上所述，本案事證明確，被告犯行，洵堪認定。
四、按刑法第321 條第1 項第3 款之攜帶兇器竊盜罪，係以行為
    人攜帶兇器竊盜為其加重條件，此所謂「兇器」，其種類並
    無限制，凡客觀上足對人之生命、身體、安全構成威脅，具
    有危險性之兇器均屬之，且祇須行竊時攜帶此種具有危險性
    之兇器為已足，並不以攜帶之初有行兇之意圖為必要（最高
    法院79年台上字第5253號判例意旨參照）。查被告攜以竊取
    防滑銅條之鐵鎚、螺絲起子，均係金屬材質，質地堅硬，足
    以殺傷人之生命、身體，若持以行兇，依一般社會觀念足使
    人之生命、身體、安全構成威脅，自屬兇器無誤。故核被告
    所為，係犯刑法第320 條第1 項之普通竊盜罪（指竊取三輪
    車部分）、第321 條第1 項第3 款之加重竊盜罪（指攜帶鐵
    鎚、螺絲起子竊取防滑銅條部分）。被告所犯前開二罪，犯
    意各別，行為互殊，應予分論併罰。查被告有如前所述之前
    案紀錄，於92年9 月9 日執行完畢，有台灣高等法院被告前
    案紀錄表附卷可稽，其於受徒刑之執行完畢後，五年以內故
    意再犯本案有期徒刑以上之罪，均為累犯，均應依法加重其
    刑。
五、爰審酌被告之素行不佳，犯罪之動機、目的僅為貪圖一己之
    私利，攜帶兇器竊取財物，造成用路人不便，及犯罪後之態
    度等一切情狀，分別量處如主文所示之刑，並定其應執行之
    刑，以示懲儆。至扣案鐵鎚及螺絲起子各一支，被告否認為
    其所有，復無證據證明為被告所有，本院礙難為沒收之諭知
    ，附此敘明。
據上論斷，應依刑事訴訟法第299 條第1 項前段，刑法第320 條
第1 項、第321 條第1 項第3 款、第47條第1 項第1 款、第51條
第5 款，判決如主文。
本案經檢察官彭聖斐到庭執行職務。
中    華    民    國    96    年    5     月    21    日
            刑事第六庭  審判長法  官  許仕楓
                              法  官  饒金鳳
                              法　官  林鈺琅
以上正本證明與原本無異。
如不服本判決應於送達後10日內向本院提出上訴狀。
                              書記官  林蔚然
中    華    民    國    96    年    5     月    21    日
附錄本案論罪科刑法條全文：
刑法第320 條：（普通竊盜罪、竊佔罪）
  意圖為自己或第三人不法之所有，而竊取他人之動產者，為竊
  盜罪，處五年以下有期徒刑、拘役或五百元以下罰金。
  意圖為自己或第三人不法之利益，而竊佔他人之不動產者，依
  前項之規定處斷。
  前二項之未遂犯罰之。
刑法第321 條：（加重竊盜罪）
  犯竊盜罪而有左列情形之一者，處六月以上、五年以下有期徒
  刑：
  一　於夜間侵入住宅或有人居住之建築物、船艦或隱匿其內而
      犯之者。
  二　毀越門扇、牆垣或其他安全設備而犯之者。
  三　攜帶兇器而犯之者。
  四　結夥三人以上而犯之者。
  五　乘火災、水災或其他災害之際而犯之者。
  六　在車站或埠頭而犯之者。
  前項之未遂犯罰之。
附表：
┌──┬───────────────────────┐
│編號│  扣  案  物  品  及  數  量                  │
├──┼───────────────────────┤
│ 一 │三輪車一輛。                                  │
├──┼───────────────────────┤
│ 二 │鐵鎚一支。                                    │
├──┼───────────────────────┤
│ 三 │螺絲起子一支。                                │
├──┼───────────────────────┤
│ 四 │防滑銅條五十支。                              │
└──┴───────────────────────┘
